臺灣雲林地方法院刑事裁定
111年度聲字第213號
聲  請  人  臺灣雲林地方檢察署檢察官
受  刑  人  李振裕




上列聲請人因受刑人數罪併罰有二裁判以上，聲請定其應執行之
刑（111年度執字第580號），本院裁定如下：
    主  文
李振裕所犯如附表所示之罪刑，應執行有期徒刑參年壹月，如易
科罰金，以新臺幣壹仟元折算壹日。
    理  由
一、聲請意旨略以：受刑人李振裕因犯竊盜等案件，先後經法院
    判決確定如附表所示，應依刑法第53條及第51條第5款規定
    ，定其應執行之刑，爰依刑事訴訟法第477條第1項聲請定其
    應執行刑等語。
二、按裁判確定前犯數罪者，併合處罰之；數罪併罰，有2裁判
    以上者，依第51條之規定，定其應執行之刑；數罪併罰，分
    別宣告多數有期徒刑者，於各刑中之最長期以上，各刑合併
    之刑期以下，定其刑期，但不得逾30年，刑法第50條第1項
    前段、第53條、第51條第5款分別定有明文。次按刑事訴訟
    法第370條第2項、第3項，已針對第二審上訴案件之定應執
    行刑，明定有不利益變更禁止原則之適用；而分屬不同案件
    之數罪併罰有應更定執行刑之情形，倘數罪之刑，曾經定應
    執行刑，再與其他裁判宣告之刑定應執行刑時，在法理上亦
    同受此原則之拘束。亦即，另定之執行刑，其裁量所定之刑
    期，不得較重於前定之執行刑加計後裁判宣告之刑或所定執
    行刑之總和（最高法院109年度台抗字第1291號裁定意旨參
    照）。
三、經查，本件受刑人因犯竊盜等案件，先後經本院判處如附表
    所示之刑，並均經分別確定在案，且各罪俱係於附表編號1
    所示判決確定日期（民國110年2月2日）前所為，就上開各
    案犯罪事實為最後判決之法院復為本院，有各該刑事簡易判
    決書及臺灣高等法院被告前案紀錄表各1份在卷可稽，堪認
    與數罪併罰之要件尚無不合。又受刑人所犯如附表編號1至1
    3所示之罪，固曾經本院以110年度聲字第640號裁定定應執
    行有期徒刑2年（得易科罰金）確定；如附表編號14至18所
    示之罪，曾經本院以110年度六簡字第147號判決定應執行有
    期徒刑1年（得易科罰金）確定在案，有前揭裁定、判決及
    上開前案紀錄表存卷可參，惟揆諸前揭說明，仍得與如附表
    編號19所示之罪合併定應執行之刑，而本院就附表所示之19
    罪再為定應執行刑之裁定時，除不得逾越刑法第51條第5款
    所定界限外，亦不得重於曾定應執行刑加計其他宣告刑之總
    和。爰斟酌受刑人各次犯罪之時間、情節、行為次數、行為
    方式、法益侵害情況、所犯罪名及罪質異同、加重效益，對
    於受刑人所犯數罪為整體非難評價，兼衡受刑人對於本件定
    刑所陳述之意見（見本院卷第65頁），於不逾越內、外部界
    限之範圍內，定其應執行之刑如主文所示，並諭知易科罰金
    之折算標準。
四、依刑事訴訟法第477條第1項，刑法第53條、第51條第5款、
    第41條第1項前段、第8項，裁定如主文。
中　　華　　民　　國　　111 　年　　4 　　月　 29 　　日
                  刑事第三庭  法  官  蘇珈漪 
以上正本證明與原本無異。
如不服本裁定，應於裁定送達後5日內向本院提出抗告狀。
                              書記官  曾百慶
中　　華　　民　　國　　111 　年　　4 　　月　　29　　日

【附表：受刑人李振裕定應執行刑案件一覽表】 
編　          號  1 2 3 罪　          名  竊盜 竊盜 竊盜 宣    告   刑  有期徒刑3月，如易科罰金，以新臺幣1,000元折算1日 有期徒刑3月，如易科罰金，以新臺幣1,000元折算1日 有期徒刑3月，如易科罰金，以新臺幣1,000元折算1日 犯  罪  日 期  109年10月12日前之某日 109年9月29日上午6時30分許 109年10月21日下午5時30分許 偵查(自訴)機關 年　度　案　號  雲林地檢109年度速偵字第1384號 雲林地檢109年度偵字第7404、7046、7782、8055、8067、8125、8209、8210、8271、8459、8460號 雲林地檢109年度偵字第7404、7046、7782、8055、8067、8125、8209、8210、8271、8459、8460號 最　後 事實審 法　　院 臺灣雲林地方法院 臺灣雲林地方法院 臺灣雲林地方法院  案　　號 109年度六簡字第267號 110年度六簡字第42號 110年度六簡字第42號  判決日期 109年12月31日 110年3月31日 110年3月31日 確　定 判　決 法　　院 臺灣雲林地方法院 臺灣雲林地方法院 臺灣雲林地方法院  案　　號 109年度六簡字第267號 110年度六簡字第42號 110年度六簡字第42號  判決日期 110年2月2日 110年5月4日 110年5月4日  備           註   雲林地檢110年度執字第523號 雲林地檢110年度執字第1267號    ⑴編號1至13，前經本院以110年度聲字第640號裁定定應執行有期徒刑2年，如易科罰金，以新臺幣1,000元折算1日確定 ⑵雲林地檢110年度執更字第714號（110年度執更緝字第64號）   

編　          號  4 5 6 罪　          名  竊盜 竊盜 竊盜 宣    告   刑  有期徒刑3月，如易科罰金，以新臺幣1,000元折算1日 有期徒刑3月，如易科罰金，以新臺幣1,000元折算1日 有期徒刑3月，如易科罰金，以新臺幣1,000元折算1日 犯  罪  日 期  109年10月22日上午9時56分許 109年10月29日凌晨2時至3時許 109年11月1日上午8時許 偵查(自訴)機關 年　度　案　號  雲林地檢109年度偵字第7404、7046、7782、8055、8067、8125、8209、8210、8271、8459、8460號 雲林地檢109年度偵字第7404、7046、7782、8055、8067、8125、8209、8210、8271、8459、8460號 雲林地檢109年度偵字第7404、7046、7782、8055、8067、8125、8209、8210、8271、8459、8460號 最　後 事實審 法　　院 臺灣雲林地方法院 臺灣雲林地方法院 臺灣雲林地方法院  案　　號 110年度六簡字第42號 110年度六簡字第42號 110年度六簡字第42號  判決日期 110年3月31日 110年3月31日 110年3月31日 確　定 判　決 法　　院 臺灣雲林地方法院 臺灣雲林地方法院 臺灣雲林地方法院  案　　號 110年度六簡字第42號 110年度六簡字第42號 110年度六簡字第42號  判決日期 110年5月4日 110年5月4日 110年5月4日  備           註   雲林地檢110年度執字第1267號     ⑴編號1至13，前經本院以110年度聲字第640號裁定定應執行有期徒刑2年，如易科罰金，以新臺幣1,000元折算1日確定 ⑵雲林地檢110年度執更字第714號（110年度執更緝字第64號）   

編　          號  7 8 9 罪　          名  竊盜 竊盜 竊盜 宣    告   刑  有期徒刑3月，如易科罰金，以新臺幣1,000元折算1日 有期徒刑3月，如易科罰金，以新臺幣1,000元折算1日 有期徒刑3月，如易科罰金，以新臺幣1,000元折算1日 犯  罪  日 期  109年11月4日上午9時15分許 109年11月6日中午12時7分許 109年11月25日晚上8時許 偵查(自訴)機關 年　度　案　號  雲林地檢109年度偵字第7404、7046、7782、8055、8067、8125、8209、8210、8271、8459、8460號 雲林地檢109年度偵字第7404、7046、7782、8055、8067、8125、8209、8210、8271、8459、8460號 雲林地檢109年度偵字第7404、7046、7782、8055、8067、8125、8209、8210、8271、8459、8460號 最　後 事實審 法　　院 臺灣雲林地方法院 臺灣雲林地方法院 臺灣雲林地方法院  案　　號 110年度六簡字第42號 110年度六簡字第42號 110年度六簡字第42號  判決日期 110年3月31日 110年3月31日 110年3月31日 確　定 判　決 法　　院 臺灣雲林地方法院 臺灣雲林地方法院 臺灣雲林地方法院  案　　號 110年度六簡字第42號 110年度六簡字第42號 110年度六簡字第42號  判決日期 110年5月4日 110年5月4日 110年5月4日  備           註   雲林地檢110年度執字第1267號     ⑴編號1至13，前經本院以110年度聲字第640號裁定定應執行有期徒刑2年，如易科罰金，以新臺幣1,000元折算1日確定 ⑵雲林地檢110年度執更字第714號（110年度執更緝字第64號）   

編　          號  10 11 12 罪　          名  竊盜 竊盜 竊盜 宣    告   刑  有期徒刑3月，如易科罰金，以新臺幣1,000元折算1日 有期徒刑3月，如易科罰金，以新臺幣1,000元折算1日 有期徒刑3月，如易科罰金，以新臺幣1,000元折算1日 犯  罪  日 期  109年11月27日下午2時許 109年11月30日上午7時52分許 109年12月6日下午4時許 偵查(自訴)機關 年　度　案　號  雲林地檢109年度偵字第7404、7046、7782、8055、8067、8125、8209、8210、8271、8459、8460號 雲林地檢109年度偵字第7404、7046、7782、8055、8067、8125、8209、8210、8271、8459、8460號 雲林地檢109年度偵字第7404、7046、7782、8055、8067、8125、8209、8210、8271、8459、8460號 最　後 事實審 法　　院 臺灣雲林地方法院 臺灣雲林地方法院 臺灣雲林地方法院  案　　號 110年度六簡字第42號 110年度六簡字第42號 110年度六簡字第42號  判決日期 110年3月31日 110年3月31日 110年3月31日 確　定 判　決 法　　院 臺灣雲林地方法院 臺灣雲林地方法院 臺灣雲林地方法院  案　　號 110年度六簡字第42號 110年度六簡字第42號 110年度六簡字第42號  判決日期 110年5月4日 110年5月4日 110年5月4日  備           註   雲林地檢110年度執字第1267號     ⑴編號1至13，前經本院以110年度聲字第640號裁定定應執行有期徒刑2年，如易科罰金，以新臺幣1,000元折算1日確定 ⑵雲林地檢110年度執更字第714號（110年度執更緝字第64號）   

編　          號  13 14 15 罪　          名  竊盜 竊盜 竊盜 宣    告   刑  有期徒刑3月，如易科罰金，以新臺幣1,000元折算1日 有期徒刑3月，如易科罰金，以新臺幣1,000元折算1日 有期徒刑3月，如易科罰金，以新臺幣1,000元折算1日 犯  罪  日 期  109年10月29日凌晨0時許 109年10月25日上午6時30分許 109年10月28日上午8時30分許 偵查(自訴)機關 年　度　案　號  雲林地檢110年度偵字第1420號 雲林地檢110年度偵字第1882號 雲林地檢110年度偵字第1882號 最　後 事實審 法　　院 臺灣雲林地方法院 臺灣雲林地方法院 臺灣雲林地方法院  案　　號 110年度六簡字第89號 110年度六簡字第147號 110年度六簡字第147號  判決日期 110年4月21日 110年11月11日 110年11月11日 確　定 判　決 法　　院 臺灣雲林地方法院 臺灣雲林地方法院 臺灣雲林地方法院  案　　號 110年度六簡字第89號 110年度六簡字第147號 110年度六簡字第147號  判決日期 110年6月1日 111年1月25日 111年1月25日  備           註   雲林地檢110年度執字第1565號 雲林地檢111年度執字第580號    ⑴編號1至13，前經本院以110年度聲字第640號裁定定應執行有期徒刑2年，如易科罰金，以新臺幣1,000元折算1日確定 ⑵雲林地檢110年度執更字第714號（110年度執更緝字第64號） 編號14至18，前經本院以110年度六簡字第147號判決定應執行有期徒刑1年，如易科罰金，以新臺幣1,000元折算1日確定  

編　          號  16 17 18 罪　          名  竊盜 竊盜 竊盜 宣    告   刑  有期徒刑3月，如易科罰金，以新臺幣1,000元折算1日 有期徒刑3月，如易科罰金，以新臺幣1,000元折算1日 有期徒刑3月，如易科罰金，以新臺幣1,000元折算1日 犯  罪  日 期  109年10月間某時 109年10月間某時 109年11月9日上午8時許至8時30分止 偵查(自訴)機關 年　度　案　號  雲林地檢110年度偵字第1882號 雲林地檢110年度偵字第1882號 雲林地檢110年度偵字第1882號 最　後 事實審 法　　院 臺灣雲林地方法院 臺灣雲林地方法院 臺灣雲林地方法院  案　　號 110年度六簡字第147號 110年度六簡字第147號 110年度六簡字第147號  判決日期 110年11月11日 110年11月11日 110年11月11日 確　定 判　決 法　　院 臺灣雲林地方法院 臺灣雲林地方法院 臺灣雲林地方法院  案　　號 110年度六簡字第147號 110年度六簡字第147號 110年度六簡字第147號  判決日期 111年1月25日 111年1月25日 111年1月25日  備           註   雲林地檢111年度執字第580號     編號14至18，前經本院以110年度六簡字第147號判決定應執行有期徒刑1年，如易科罰金，以新臺幣1,000元折算1日確定   

編　          號  19 罪　          名  竊盜 宣    告   刑  有期徒刑3月，如易科罰金，以新臺幣1,000元折算1日 犯  罪  日 期  109年11月29日下午3時前某時 偵查(自訴)機關 年　度　案　號  雲林地檢110年度偵字第3361號 最　後 事實審 法　　院 臺灣雲林地方法院  案　　號 110年度六簡字第215號  判決日期 110年11月15日 確　定 判　決 法　　院 臺灣雲林地方法院  案　　號 1110年度六簡字第215號  判決日期 111年1月25日  備           註   雲林地檢111年度執字第581號